臺灣新北地方法院刑事判決
111年度審訴字第19號
公  訴  人  臺灣新北地方檢察署檢察官
被      告  孫祥驥


上列被告因傷害等案件，經檢察官提起公訴（110年度偵字第388
74號），被告於準備程序中就被訴事實為有罪之陳述，本院裁定
進行簡式審判程序，茲判決如下：
    主  文
孫祥驥犯傷害罪，處拘役肆拾日，如易科罰金，以新臺幣壹仟元
折算壹日；又犯毀損他人物品罪，處拘役貳拾日，如易科罰金，
以新臺幣壹仟元折算壹日；應執行拘役伍拾日，如易科罰金，以
新臺幣壹仟元折算壹日。
    事  實
一、孫祥驥於民國110年8月11日4時00分許，在新北市中和區興
    南路2段399巷之烘爐地停車場，與周維光因買賣香腸之事發
    生口角爭執，竟基於傷害之犯意，徒手將周維光推倒在地，
    致周維光因而受有左手拇指骨折、雙手挫傷、左膝挫傷之傷
    害；其復基於毀損之犯意，徒手翻倒周維光所有擺至上址之
    生財器具香腸物品及攤架等物，導致攤車上的招牌及支架、
    烤爐、烤網損害、香腸及米腸共計80多條遭汙損而均不堪使
    用。嗣經周維光報警處理，查悉上情。
二、案經周維光訴由新北市政府警察局中和分局報告臺灣新北地
    方檢察署檢察官偵查起訴。
    理  由
一、按除被告所犯為死刑、無期徒刑、最輕本刑為3 年以上有期
    徒刑之罪或高等法院管轄第一審案件者外，於第一次審判期
    日前之準備程序進行中，被告先就被訴事實為有罪之陳述時
    ，審判長得告知被告簡式審判程序之旨，並聽取當事人、代
    理人、辯護人及輔佐人之意見後，裁定進行簡式審判程序，
    刑事訴訟法第273 條之1 第1 項定有明文。本件被告所犯係
    死刑、無期徒刑、最輕本刑為3 年以上有期徒刑以外之罪，
    其於準備程序中就被訴事實為有罪之陳述，經本院告知簡式
    審判程序之旨，並聽取公訴人及被告之意見後，認宜進行簡
    式審判程序，爰依上開規定裁定行簡式審判程序。
二、上揭事實，業據被告於本院準備程序及審理時均坦承不諱，
    核與告訴人周維光於警詢及偵查中之指述情節相符，並有監
    視錄影翻拍照片、告訴人遭毀損之攤車、現場散落物照片、
    衛生福利部雙和醫院乙種診斷證明書、告訴人傷勢照片附卷
    可稽，被告犯行堪予認定。
三、核被告所為，分別係犯刑法第277 條第1 項之傷害罪及同法
    第354 條之毀損他人物品罪。被告所犯上開二罪間，犯意各
    別，行為互殊，應分論併罰。爰審酌被告恣意傷害他人之身
    體，顯見其欠缺尊重他人身體法益之法治觀念，又任意毀損
    告訴人所有之物，造成其財物上之損失，並參酌其犯罪之動
    機、目的、手段、情節、告訴人所受傷勢，暨其素行、智識
    程度、家庭經濟狀況，以及犯後迄今仍未賠償告訴人損害之
    犯後態度等一切情狀，分別量處如主文所示之刑並定其應執
    行之刑，及均諭知易科罰金之折算標準，以資懲儆。
據上論斷，應依刑事訴訟法第273 條之1 第1 項、第299 條第1
項前段，刑法第277 條第1 項、第354 條、第51條第6 款、第41
條第1 項前段，刑法施行法第1 條之1第1 項，判決如主文。
本案經檢察官鄭淑壬提起公訴，檢察官陳漢章到庭執行職務。
中　　華　　民　　國　　111 　年　　4 　　月　　21　　日
                  刑事第二十四庭  法  官  徐子涵
上列正本證明與原本無異。
如不服本判決，應於判決送達後20日內敘明上訴理由，向本院提
出上訴狀 (應附繕本) ，上訴於臺灣高等法院。其未敘述上訴理
由者，應於上訴期間屆滿後20日內向本院補提理由書「切勿逕送
上級法院」。
                                  書記官　游士霈
中　　華　　民　　國　　111 　年　　4 　　月　　21　　日
附錄本案論罪科刑法條全文：
中華民國刑法第277條
傷害人之身體或健康者，處 5 年以下有期徒刑、拘役或 50 萬
元以下罰金。
犯前項之罪，因而致人於死者，處無期徒刑或 7 年以上有期徒
刑；致重傷者，處 3 年以上 10 年以下有期徒刑。
中華民國刑法第354條
（毀損器物罪）
毀棄、損壞前二條以外之他人之物或致令不堪用，足以生損害於
公眾或他人者，處2 年以下有期徒刑、拘役或一萬五千元以下罰
金。